【裁判字號】    97,審訴,3223
【裁判日期】    980220
【裁判案由】    毒品危害防制條例
【裁判全文】
臺灣桃園地方法院刑事判決            97年度審訴字第3223號
公  訴  人  臺灣桃園地方法院檢察署檢察官
被      告  乙○○
指定辯護人  本院公設辯護人林銘宏
上列被告因違反毒品危害防制條例案件，經檢察官提起公訴（97
年度毒偵字第5273號），嗣於本院準備程序進行中，被告就被訴
事實為有罪之陳述，經本院告知簡式審判程序意旨，並聽取當事
人及辯護人之意見後，本院合議庭裁定改由受命法官獨任依簡式
審判程序審理，並判決如下：
    主  文
乙○○施用第一級毒品，累犯，處有期徒刑陸月，如易科罰金，
以新臺幣壹仟元折算壹日，扣案之分裝袋壹只、注射針筒壹支、
削尖吸管壹支均沒收；又施用第二級毒品，累犯，處有期徒刑貳
月，如易科罰金，以新臺幣壹仟元折算壹日，扣案之吸食器壹組
、削尖吸管壹支均沒收。應執行有期徒刑陸月，如易科罰金，以
新臺幣壹仟元折算壹日，扣案之分裝袋壹只、注射針筒壹支、吸
食器壹組、削尖吸管壹支均沒收。
    事  實
一、乙○○前於民國95年間因施用第一、二級毒品案件，經本院
    以96年度毒聲字第245 號裁定送觀察、勒戒後，認有繼續施
    用毒品傾向，經本院以96年度毒聲字第656 號裁定令入戒治
    處所施以強制戒治，嗣因無繼續戒治必要，於97年3 月12日
    執行完畢釋放出所，並經臺灣桃園地方法院檢察署檢察官以
    97年度戒毒偵字第342 號為不起訴處分確定。於95年間另因
    收受贓物案件，經本院以96年度易字第194 號判決判處有期
    徒刑4 月確定，嗣經本院以96年度聲減字第6613號裁定減刑
    為有期徒刑2 月確定，於97年5 月11日期滿執行完畢（於本
    案構成累犯）。詎仍不知悔改，於前揭強制戒治執行完畢釋
    放後5 年內，分別基於施用第一級毒品海洛因及第二級毒品
    甲基安非他命之犯意，於97年9 月9 日上午8 時許，在位於
    桃園縣楊梅鎮○○街42巷25號住處內，以針筒注射之方式施
    用海洛因及以吸食器吸食之方式施用甲基安非他命各1 次。
    嗣因乙○○主動託其父韓景祿報案自首而接受裁判，警據報
    後於97年9 月9 日下午3 時30分許到達上址查獲，並扣得其
    所有供（非專供）施用海洛因所用之分裝袋1 紙、注射針筒
    1 支及施用甲基安非他命所用之吸食器1 組暨鏟取海洛因及
    甲基安非他命所用之削尖吸管1 支，嗣經警採集乙○○之尿
    液送驗後呈鴉片類及安非他命類陽性反應，而悉上情。
二、案經桃園縣政府警察局楊梅分局報告臺灣桃園地方法院檢察
    署檢察官偵查起訴。
    理  由
一、本案被告乙○○所犯之罪，並非法定刑為死刑、無期徒刑或
    最輕本刑3 年以上有期徒刑之罪，亦非高等法院管轄第一審
    之案件，而被告於準備程序中就被訴事實已為有罪之陳述，
    經本院告知簡式審判程序之旨，並聽取當事人及辯護人之意
    見後，本院合議庭乃依刑事訴訟法第273 條之1 第1 項規定
    ，裁定由受命法官獨任進行簡式審判程序，合先敘明。
二、上揭事實，業據被告乙○○於警詢、偵查及本院審理中均坦
    承不諱，而為警查獲被告後所採集之尿液檢體，經送請台灣
    檢驗科技股份有限公司以酵素免疫分析法初步檢驗，再佐以
    氣相層析質譜儀分析法確認檢驗結果確呈鴉片類及安非他命
    類陽性反應，此有桃園縣政府警察局楊梅分局尿液對照表、
    台灣檢驗科技股份有限公司濫用藥物檢驗報告各1 份附卷可
    稽，且有現場查獲之被告所有供施用海洛因、甲基安非他命
    所用之分裝袋1 只、注射針筒1 支、吸食器1 組、削尖吸管
    1 支扣案可佐，足認被告上開自白確與事實相符，應堪採信
    。又被告於95年間因施用第一、二級毒品案件，經本院以96
    年度毒聲字第245 號裁定送觀察、勒戒後，認有繼續施用毒
    品傾向，經本院以96年度毒聲字第656 號裁定令入戒治處所
    施以強制戒治，嗣因無繼續戒治必要，於97年3 月12日執行
    完畢釋放出所，並經臺灣桃園地方法院檢察署檢察官以97年
    度戒毒偵字第342 號為不起訴處分確定，此有臺灣高等法院
    前案紀錄表1 份在卷可憑，則被告於前犯施用毒品犯行經強
    制戒治執行完畢釋放（97年3 月12日）後5 年內，再犯本件
    施用毒品犯行，自應依法追訴處罰。綜上，本件事證明確，
    被告犯行堪以認定，應依法論科。
三、核被告所為，係犯毒品危害防制條例第10條第1 項之施用第
    一級毒品罪及同條第2 項之施用第二級毒品罪。被告持有第
    一級毒品海洛因、第二級毒品甲基安非他命後，進而施用，
    其持有之低度行為應被其施用之高度行為所吸收，不另論罪
    。被告所犯上開施用第一、二級毒品罪，犯意各別，構成要
    件互異，應分別論罪，併合處罰。又自首以對於未發覺之罪
    投案而受裁判為要件，至其方式雖不限於自行投案，即託人
    代理自首或向非偵查機關請其轉送，亦無不可，但須有向該
    管司法機關自承犯罪而受裁判之事實，始生效力，若於犯罪
    後，僅向被害人或非有偵查犯罪職務之公務員陳述自己犯罪
    之事實，而無受裁判之表示，即與自首之條件不符（最高法
    院50年台上字第65號判例要旨參照）。經查，本件被告係主
    動託其父韓景祿向警方報案自首其施用毒品之犯行，並進而
    接受裁判等情，業據證人即被告之父韓景祿及前往逮捕被告
    之警員甲○○於本院準備程序時結證屬實，依上開說明，被
    告所為，符合自首之要件，爰依刑法第62條前段規定減輕其
    刑。被告有事實欄所載之犯罪及科刑執行情形，有臺灣高等
    法院被告前案記錄表足憑，其於5 年內故意再犯本案有期徒
    刑以上之2 罪，皆為累犯，均應依法加重其刑。其併有刑之
    加重及減輕之犯行，依法先加後減之。爰審酌被告犯後坦承
    犯行而態度良好、施用毒品係戕害自身健康，對他人並不生
    重大危害及其他一切情狀，分別量處如主文所示之刑，並均
    諭知易科罰金之折算標準，暨定其應執行之刑及易科罰金之
    折算標準。至扣案之分裝袋1 只、注射針筒1 支、削尖吸管
    1 支、吸食器1 組，係被告所有供施用海洛因及甲基安非他
    命所用之物，業據被告供承在卷，爰依刑法第38條第1 項第
    2 款之規定，宣告沒收之。
據上論斷，應依刑事訴訟法第273 條之1 第1 項、第299 條第1
項前段，毒品危害防制條例第10條第1 項、第2 項，刑法第11條
前段、第47條第1 項、第62條前段、第41條第1 項前段、第2 項
、第38條第1 項第2 款、第51條第5 款，判決如主文。
本案經檢察官王惟琪到庭執行職務。
中    華    民    國    98    年     2    月    20    日
                        刑事庭  法  官  鍾雅蘭
以上正本證明與原本無異。
如不服本判決，應於判決送達後10日內向本院提出上訴狀（應附
繕本），其未敘述上訴理由者，應於上訴期間屆滿後20日內補提
理由書狀於本院，上訴於臺灣高等法院。
                                書記官  楊郁馨
中    華    民    國    98    年     2    月    20    日
附錄本案論罪科刑法條：
毒品危害防制條例第10條
施用第一級毒品者，處6 月以上5 年以下有期徒刑。
施用第二級毒品者，處3 年以下有期徒刑。


司法院資訊處製作；財團法人民間司法改革基金會備份。
